臺灣高雄地方法院民事判決　　　　　　　96年度訴字第1648號
原　　　告　謝曉春即侑昌實業社
訴訟代理人　丁○○
被　　　告　金成豐營造股份有限公司
法定代理人　乙○○
訴訟代理人　甲○○
上列當事人間給付價金事件，本院於民國96年12月5 日言詞辯論
終結，判決如下：
    主  文
被告應給付原告新台幣陸拾萬玖仟貳佰參拾壹元及自民國九十六
年四月十一日起至清償日止，按週年利率百分之五計算之利息。
訴訟費用由被告負擔。
    事實及理由
一、原告主張：被告金成豐營造股份有限公司於民國95年2 月、
    3 月期間，陸續向其購買油漆材料、南方松防腐材及車只（
    下稱系爭貨品），合計貨款新台幣（下同）609,231 元，迭
    經催討，仍不給付，爰依買賣契約之法律關係請求給付，並
    聲明：被告應給付原告609,231 元及自支付命令聲請狀繕本
    送達翌日起至清償日止，按週年利率5 ％計算之利息。
二、被告抗辯：系爭貨品係成豐建設股份有限公司（下稱成豐公
    司）發包大聖度假遊樂世界整修工程予丙○○即易昌油漆塗
    裝商行承攬追加之材料，並非如原告所稱被告係透過丙○○
    介紹而向伊購買系爭貨品。又被告僅係專業之營建管理者，
    替成豐公司控管進廠施工之物料品質，關於貨物買賣及訂約
    都是成豐公司自行與廠商接洽，與被告無關等語，並聲明：
    原告之訴駁回。
三、被告抗辯系爭貨品並非伊向原告訂購云云，有無理由？茲論
    述如下：
  (一)按當事人主張有利於己之事實，就其事實有舉證之責任，民
    事訴訟法第277 條前段所明定。
  (二)經查：
  (1)原告主張被告有積欠系爭貨品貨款乙節，業據其提出統一發
    票（日期為95年3 月1 日，金額為609,231 元，號碼為LU00
    000000，買受人為被告，出賣人為原告，下爭系爭發票，見
    本院卷第6 頁）為證，且經本院依職權向財政部高雄市國稅
    局左營稽徵所函查被告是否有持系爭發票申報營業所得稅，
    該所函覆之資料，被告確實有持系爭發票向稅捐單位申報95
    年度營利稅，倘係系爭貨品確非被告向原告訂購，為何被告
    會持系爭發票申報稅款？雖被告辯稱係因原告誤開系爭發票
    予被告，致使被告會計人員誤收後而向稅捐單位申報云云（
    見本院卷第115 頁）。衡情，公司會計人員在收受廠商交付
    之發票時，當會核對金額、品項、日期等資料是否真實，豈
    會在未確認是否有該筆交易之情況下，即收取他人交付之發
    票？是被告上開辯解，顯與常理有違，要難採信。
  (2)再者，被告於本院審理時曾供稱：「我原告不熟，我是跟一
    位丙○○所訂購‧‧‧」、「（對於原告出貨60幾萬元的貨
    ，是被告收的、被告用的，有何意見？）這部分沒有意見」
    、「（當初被告是否直接向原告訂貨？）被告當初是向丙○
    ○訂貨，關於本件原告請求款項部分被告陳述已經將貨款陸
    續匯款給丙○○。被告匯款的數目都是整數，而非單筆」等
    語（分別見本院卷第30頁、第72頁）。是依被告上開供詞，
    被告於本院審理時曾對伊有訂購及收受系爭貨品等情，並不
    爭執，亦即當時原告僅爭執系爭貨品係向丙○○訂購，而非
    向被告訂購等情，然原告事後翻異前詞改稱系爭貨品係成豐
    公司向丙○○訂購，與伊無關云云，觀之原告前後供詞相互
    矛盾，倘系爭貨品確非被告訂購使用，而如被告事後所稱係
    成豐公司所訂購云云，為何被告會曾坦承伊有訂購及收受使
    用向系爭貨品？
  (3)此外，雖被告提出工程契約條款欲證明系爭貨品係成豐公司
    發包大聖渡假遊樂世界整修工程予丙○○即易昌油漆塗裝商
    行承攬所追加之材料（見本院卷第85-86 頁）。惟觀之上開
    契約條款之內容，立契約人分別是：成豐公司（業主）及易
    昌油漆塗裝商行（投標廠商），被告係專案管理人，工程名
    稱及地點分別為大聖渡假遊樂世界整修案及新竹縣竹東鎮大
    聖渡假遊樂世界區，而依上開契約條款，僅可得知易昌油漆
    塗裝商行有向成豐公司承攬大聖渡假遊樂世界整修案，然其
    上並無記載系爭貨品係成豐公司向吳榮豐訂購或向原告訂購
    之內容等情，又被告與成豐公司間之關係為何，係渠等間內
    部之關係，與本件應審究系爭貨品究係何人向原告訂購無涉
    ，而經證人丙○○於本院審理時證稱：「在95年1 月中旬時
    ，被告金成豐營造股份有限公司之被告法定代理人乙○○在
    竹東工地告訴我說，他們園區內需要木材，他希望我去詢價
    ，後來我去找個廠商價錢比較低，後來我向他報價，因為我
    在園區尚有其他工程我就沒有辦法去接這案，我就將這案介
    紹給原告，由兩造自行去聯絡，所以送貨、取貨、付款都沒
    有經過我，都是他們兩造自行接洽」等語（見本院卷第73頁
    ）。是依證人丙○○之證詞，被告抗辯系爭貨品係向丙○○
    訂購云云，是否真實，已有可疑。另依原告提出之請款單（
    見本院卷第45-46 頁），其上記載工程名稱記載：成豐夢幻
    世界，並非記載系爭貨品之購買人係成豐公司，是被告辯稱
    購買人係成豐公司，亦無理由。準此，依上開人證及書證，
    本件系爭貨品應係被告向原告訂購無訛。
  (4)另被告曾抗辯系爭貨品之款項已支付予丙○○云云，然此為
    丙○○所否認，其證述：「（你是否與被告對帳過？）有，
    有對帳過，被告給付給我的項目內確實沒有包括本件貨款」
    等語（見本院卷第73頁）。又被告迄今復未提出任何證據證
    明伊確有支付系爭貨品之貨款予丙○○供本院斟酌。被告雖
    提出丙○○出具之96年2 月10日估驗請款總表欲證明系爭貨
    品係丙○○所出售，然上開估驗請款總表雖記載「二、其他
    工項編號10南風松運費」等語，然依上開文字並無法證明其
    上記載之「南風松運費」等語，即為原告主張被告向伊訂購
    之系爭貨品南方松防腐材之運費，承前所述，系爭貨品係被
    告向原告訂購，而與丙○○承攬上開大聖渡假遊樂世界整修
    工程一案無關，是本院參酌上情及依調查證據之結果，堪信
    原告主張之事實為真正。
四、再按買賣者，謂當事人約定一方移轉財產權於他方，他方支
    付價金之契約；而給付有確定期限者，債務人自期限屆滿時
    起，負遲責任。給付無確定期限者，債務人於債權人得請求
    給付時，經其催告而未為給付，自受催告時起，負遲延責任
    。遲延之債務，以支付金錢為標的者，債權人得請求依法定
    利率計算之遲延利息；應付利息之債務，其利率未經約定，
    亦無法律可據者，週年利率為百分之5 ，民法第345 條第1
    項、第229 條第1 項、第2項 前段、第233 條第1 項前段、
    第203 條分別定有明文。查：本件被告確有向原告購買系爭
    貨品，揆之前揭規定，自負有交付價金之義務，又被告應為
    之給付，雖無確定期限，惟被告既經原告依督促程序送達支
    付命令，依民法第229 條第2項 之規定，自應自支付命令繕
    本送達之翌日即96年4 月11日起，負遲延責任。從而，原告
    本於買賣契約之法律關係，請求被告給付如主文第1 項所示
    之金額及利息，洵屬有據，應予准許。
五、本件事證已臻明確，兩造其他主張、抗辯、陳述並所提之證
    據，經審酌後，認均與本件之判決結果無影響，爰不一一論
    述；又原告既未聲請就勝訴部分為假執行之宣告，被告聲請
    駁回原告假執行之聲請即有誤會，以上併予敘明。
六、據上論結，原告之訴為有理由，依民事訴訟法第78條，判決
    如主文。
中　　華　　民　　國　　96　　年　　12　　月　　28　　日
                  民事第四庭  法　官　    張茹棻
正本係照原本作成。
如不服本判決，應於送達後20日內，向本院提出上訴狀並表明上
訴理由，如於本判決宣示後送達前提起上訴者，應於判決送達後
10日內補提上訴理由書（須附繕本）。
中　　華　　民　　國　　96　　年　　12　　月　　28　　日
                              書記官      陳展榮
